# 求助：转固问题

提问人：大呆呆 时间：2020-07-06 14:01:00
请教陈版：我公司产能出现过剩，在建工程进度99%（主体工程和主要设备均已完工，尚欠部分门窗、供电系统），公司决定停建。由于尚未达到预计可使用状态，因此不预估转固，也不计提折旧，当然要考虑减值。这样理解是否正确？谢谢！

回答人：chenyiwei
可以这样理解。但减值问题要从严把握。如果预计不会再复建的，应在履行必要手续后进行处置、核销处理。